臺灣高等法院臺中分院刑事裁定　
111年度聲字第2173號
聲  請  人  臺灣高等檢察署臺中檢察分署檢察官     
受  刑  人  鄭銘隆


              
　　　　　　　　　　
上列聲請人因受刑人數罪併罰有二裁判以上，聲請定其應執行之
刑（聲請案號：111年度執聲字第945號），本院裁定如下：
    主  文
鄭銘隆犯如附表所示各罪所處之刑，應執行有期徒刑壹年捌月。
    理  由
一、聲請意旨略以：上列受刑人因竊盜罪，先後經判決確定如附
    表。數罪中雖有刑法第50條第1項但書所列情形，惟受刑人
    已請求檢察官聲請定應執行刑，有臺灣彰化地方檢察署111
    年10月11日是否聲請定刑聲請書足稽，應依刑法第50條第2
    項、第53條、第51條第5款規定，定其應執行之刑。爰依刑
    事訴訟法第477條第1項聲請裁定等語。
二、經查，受刑人鄭銘隆因犯如附表所示竊盜罪等案件，經臺灣
    彰化地方法院及本院先後判處如附表所示之刑，均經確定在
    案，此有如附表所示之判決書及臺灣高等法院被告前案紀錄
    表各1份附卷可憑，而其中受刑人犯如附表編號4、6所示之
    罪，為得易科罰金及得易服社會勞動之罪，而如附表編號1
    、2、5所示之罪，則為不得易科罰金及不得易服社會勞動之
    罪，而如附表編號3所示之罪，則為不得易科罰金但得易服
    社會勞動之罪，依刑法第50條第1項但書之規定固不得併合
    處罰，然查受刑人於民國111年10月11日已向檢察官聲請定
    應執行刑，有臺灣彰化地方檢察署「刑法第50條第1項但書
    案件是否聲請定刑聲請書」附卷可稽（見本院卷第9頁），
    是依刑法第50條第2項之規定，聲請人就附表所示各罪聲請
    定其應執行之刑，核屬正當。爰審酌受刑人所犯如附表所示
    各罪之犯罪態樣、時間間隔、侵犯法益，並考量各該罪合併
    後之不法內涵、罪責原則及合併刑罰所生之效果暨被告所犯
    如附表編號1至2所示各罪，業經臺灣彰化地方法院以110年
    度易字第942號刑事判決，定應執行有期徒刑1年2月確定等
    情狀，並考量受刑人表示之意見（見本院卷第114頁），定
    其應執行之刑如主文所示。
三、爰依刑事訴訟法第477條第1項，刑法第50條第2項、第53條
    、第51條第5款，裁定如主文。
中　　華　　民　　國　　111 　年　　11　　月　　11　　日
            刑事第三庭    審判長法　官  楊  真  明
　　　　　　　　　　　　        法　官  李  明  鴻
　　　　　　　　　　　　　      法　官  楊  欣  怡
以上正本證明與原本無異。
如不服本裁定，應於收受送達後5日內向本院提出抗告書狀（須
附繕本）。因疫情而遲誤不變期間，得向法院聲請回復原狀。

                                書記官  孫  銘  宏 
　　　　　　　　　　　　　　　　
中　　華　　民　　國　　111 　年　　11　　月　　11　　日
受刑人鄭銘隆定應執行刑案件一覽表     編號  1 2 3 罪名  攜帶凶器毀越門窗侵入住宅竊盜罪 竊盜罪 幫助犯洗錢防制法第14條第1項之洗錢罪 宣告刑  有期徒刑10月 有期徒刑7月 有期徒刑2月 犯罪日期  110年4月25日至4月30日間某時 110年06月09日 110年08月30日 偵查(自訴)機關 年度案號  彰化地檢110年度偵字第10264、10522號 彰化地檢110年度偵字第10264、10522號 彰化地檢111年度偵字第1027、1614號及移送併辦111年度偵字第4238號  最後 事實審 法　院 臺灣 彰化地方法院 臺灣 彰化地方法院 臺灣 彰化地方法院  案　號 110年度易字 第942號 110年度易字 第942號 111年度金簡字 第42號  判決日期 111年01月06日 111年01月06日 111年04月11日   確定 判決 法院 臺灣 彰化地方法院 臺灣 彰化地方法院 臺灣 彰化地方法院  案號 110年度易字 第942號 110年度易字 第942號 111年度金簡字 第42號  判　決 確定日期 111年02月08日 111年02月08日 111年05月25日 是否為得易科 罰金之案件  不得易科罰金 不得易服社勞 不得易科罰金 不得易服社勞 不得易科罰金 但得易服社勞  備註  1.彰化地檢111年度執字第1370號。 2.如附表編號1至2所示各罪，經彰化地院110年度易字第942號判決，定應執行有期徒刑1年2月確定。  彰化地檢111年度執字第2561號 
受刑人鄭銘隆定應執行刑案件一覽表     編號  4 5 6 罪名  竊盜罪 加重竊盜罪 攜帶凶器毀越門窗竊盜未遂罪 宣告刑  有期徒刑3月 有期徒刑7月 有期徒刑4月 犯罪日期  110年08月06日 110年11月09日 110年11月09日 偵查(自訴)機關 年度案號  彰化地檢110年度偵字第13313號 彰化地檢111年度偵字第2064號 彰化地檢111年度偵字第2064號  最後 事實審 法　院 臺灣 彰化地方法院 臺灣高等法院 臺中分院 臺灣高等法院 臺中分院  案　號 111年度簡字 第367號 111年度上易字 第649號 111年度上易字 第649號  判決日期 111年03月07日 111年08月23日 111年08月23日   確定 判決 法院 臺灣 彰化地方法院 臺灣高等法院 臺中分院 臺灣高等法院 臺中分院  案號 111年度簡字 第367號 111年度上易字 第649號 111年度上易字 第649號  判　決 確定日期 111年04月07日 111年08月23日 111年08月23日 是否為得易科 罰金之案件  得易科罰金 得易服社勞 不得易科罰金 不得易服社勞 得易科罰金 得易服社勞  備註  彰化地檢111年度執字第2648號 彰化地檢111年度執字第4476號 彰化地檢111年度執字第4477號